臺灣板橋地方法院刑事判決　　　　　　 94年度交易字第215號
公　訴　人　臺灣板橋地方法院檢察署檢察官
被　　　告　丙○○
上列被告因過失傷害案件，經檢察官提起公訴（94年度偵字第
5562 號），本院依簡式審判程序，判決如下：
    主  文
丙○○因過失傷害人，處拘役伍拾日，如易科罰金，以參佰元折
算壹日。
    事  實
一、丙○○於民國93年5 月3 日夜間20時15分許，駕駛車號DZ–
    4923號自用小客車，沿臺北縣泰山鄉○○路○段往新莊方向
    行駛，行經臺北縣泰山鄉○○路○段與仁德路之無號誌三岔
    路時，本應注意車輛行經無號誌之交岔路口，應減速慢行，
    作隨時停車之準備，及車輛行駛時，駕駛人應注意車前狀況
    ，並隨時採取必要之安全措施，而依當時天候晴，夜間有照
    明，路面乾燥、無缺陷、無障礙物，視距良好等情，並無不
    能注意之情事，竟疏未減速慢行並注意車前狀況仍貿然前行
    ，適有乙○○騎乘車號ACE-800 號重型機車，自同路段之對
    向車道往林口方向欲左轉仁德路，行駛至同路口，亦疏未注
    意於左轉時，未遵守距交岔路口30公尺前顯示方向燈或手勢
    ，不得占用來車車道搶先左轉之規定而貿然搶先左轉，丙○
    ○見狀已閃避、煞車不及，所駕自用小客車之車頭與乙○○
    之機車車頭相互撞擊，致乙○○人車倒地，受有右側肱骨、
    肋骨、骨盆、股骨、膝蓋骨及小腿骨折、右側血胸、腦出血
    及全身多處擦傷等傷害。丙○○於肇事後，隨即於有偵查權
    限之機關知悉肇事者係何人前，在場向據報前來處理之臺北
    縣政府警察局新莊分局警員鄭日益坦承肇事，並接受裁判。
二、案經乙○○訴由臺北縣政府警察局新莊分局報請臺灣板橋地
    方法院檢察署檢察官偵查起訴。本院於準備程序進行中，丙
    ○○就被訴事實為有罪之陳述，經告知簡式審判程序之旨，
    並聽取各當事人之意見後，裁定進行簡式審判程序。
    理  由
一、訊據被告丙○○對於上揭時、地因過失與告訴人即被害人乙
    ○○騎乘之機車對撞，致乙○○受傷之犯罪事實，於警詢、
    偵查、本院準備程序及審理中均坦承不諱，核與告訴代理人
    甲○○、證人乙○○、證人即在場見聞之丙○○友人王聖煒
    證述之情節大致相符，並有臺北縣政府警察局新莊分局交通
    事故分析研判表、道路交通事故現場圖、道路交通事故調查
    報告表（一）（二）、臺北縣政府警察局新莊分局交通事故
    當事人酒精測定值紀錄表、丹鳳派出所警員鄭日益之職務報
    告各一紙、現場照片共16幀在卷可稽。又告訴人乙○○因此
    車禍受有右側肱骨、肋骨、骨盆、股骨、膝蓋骨及小腿骨折
    、右側血胸、腦出血及全身多處擦傷之傷害，亦有長庚紀念
    醫院診斷證明書2 紙附卷可按。按汽車行經無號誌之交岔路
    口，均應減速慢行，作隨時停車之準備；汽車行駛時，駕駛
    人應注意車前狀況，並隨時採取必要之安全措施，道路交通
    安全規則第93條第1 項第2 款、第94條第3 項分別定有明文
    ，本件被告既考領有普通自小客車駕駛執照，對於上開規定
    ，自難諉為不知。本件車禍發生地點，係在臺北縣泰山鄉○
    ○路○段與仁德路之無號誌三岔路口，被告行經該三岔路口
    自應減速慢行、注意車前狀況，作隨時停車之準備，而依當
    時天候晴，夜間有照明，路面乾燥、無缺陷、無障礙物，視
    距良好等情形，並無不能注意之情事，詎竟疏於注意仍貿然
    前行，以致肇事，被告對本件車禍之發生顯有過失。而本件
    車禍事故，經檢察官送臺灣省臺北縣區車輛行車事故鑑定委
    員會鑑定結果，亦同認被告行經無號誌路口，未減速慢行且
    未注意車前狀況，為肇事次因，此有該會94年1 月5 日北縣
    鑑字第931718 -1 號函一紙在卷可參。至鑑定意見認為告訴
    人乙○○駕駛普通重型機車，行經無號誌路口搶先左轉，為
    本件車禍肇事之主因乙節，惟刑事責任並無過失相抵之適用
    ，並不影響前揭被告過失責任之認定，附此指明。告訴人因
    本件車禍受有前揭傷害，已如前述，是本案被告之過失行為
    與被害人乙○○之傷害間，具有相當因果關係，亦可認定。
    本案事證明確，被告犯行洵堪認定，自應依法論科。
二、核被告所為，係犯刑法第284 條第1 項前段之過失傷害罪。
    被告於肇事後，於有偵查權限之機關知悉肇事者係何人前，
    留待現場向據報前來處理之臺北縣政府警察局新莊分局警員
    鄭日益坦承肇事，並接受裁判，有臺北縣政府警察局新莊分
    局交通事故調查肇事人自首情形紀錄表一紙可憑，為對於未
    發覺之罪自首而受裁判，應依刑法第62條前段之規定減輕其
    刑。爰審酌被告之肇事之過失程度、被害人所受之傷害非輕
    ，被告肇事後自知事證明確，未為無謂辯解而坦承肇事，惟
    表示無力賠償，尚未與被害人乙○○達成和解並賠償損害之
    態度等一切情狀，判處如主文所示之刑，並諭知易科罰金之
    折算標準，以資懲儆。
據上論斷，應依刑事訴訟法第273 條之1 第1 項、第299 條第1
項前段，刑法第284 條第1 項前段、第62條前段、第41條第1 項
前段，罰金罰鍰提高標準條例第1 條前段、第2 條，判決如主文
。
本案經檢察官靳開聖到庭執行職務。
中　　華　　民　　國　　94　　年　　10　　月　　11　　日
                  刑事第六庭    法　官  王偉光
以上正本證明與原本無異
如不服本判決應於送達後10日內向本院提出上訴狀
                                書記官　陳怡君
中　　華　　民　　國　　94　　年　　10　　月　　13　　日
附錄本案論罪科刑法條全文：
中華民國刑法第二百八十四條第一項：
因過失傷害人者，處六月以下有期徒刑、拘役或五百元以下罰金
，致重傷者，處一年以下有期徒刑、拘役或五百元以下罰金。
